【裁判字號】    90,上易,658
【裁判日期】    900717
【裁判案由】    竊盜等
【裁判全文】
臺灣高等法院高雄分院刑事判決                      九十年度上易字第六五八號
    上訴人即
    被    告    丙○○
右上訴人因竊盜等案件，不服臺灣高雄地方法院八十八年度易緝字第二九五號中華民
國八十八年十二月二十九日第一審判決（起訴案號：臺灣高雄地方法院檢察署八十六
年度偵字第二六一三八號、併案號碼：八十七年度偵字第一一九八七號），提起上訴
，本院判決如左：
      主  文
原判決撤銷。
丙○○竊盜，處有期徒刑月，如易科罰金以參佰元折算壹日；又連續意圖為自己不
法之所有，以詐術使人將本人之物交付，處有期徒刑肆月，如易科罰金以參佰元折算
壹日。應執行有期徒刑陸月，如易科罰金以參佰元折算壹日。
      事  實
一、丙○○意圖為自己不法之所有，於民國八十六年七月五日上午十二時許，在臺南
    市○○區○○路一段八九弄十七號前，竊取甲○○放置該處之車號ＮＪＳ－二五
    八號機車一部。
二、丙○○基於概括之犯意，意圖為自己不法之所有，於八十六年四月十二日，在臺
    南市○○路○段七一號乙○○經營之水族店內，以假名「陳吉清」向乙○○誆稱
    伊有養殖「沙腸」（魚之名稱）之技術，邀請投洪強合夥投資云云，乙○○不知
    有詐，應允參與投資，並於當日交付丙○○投資款新臺幣（下同）一萬六千元，
    復於同年月十九、二十四日依序交付丙○○投資款十五萬元及五萬元，共計交付
    丙○○合夥投資款二十一萬元，丙○○取得上開款項後，未從事「沙腸」之養殖
    ，即逃匿無蹤，乙○○始知受騙。丙○○復於八十六年十月十四日上午七時許，
    在高雄縣橋頭鄉甲園村三山國王廟臨時市場，向辦宴席之丁○○誆稱欲辦八十桌
    之流水席云云，而與丁○○攀交情，嗣諉稱欲購買飼料錢不夠，欲暫借三千元云
    云，丁○○不疑有詐而交付丙○○三千元，丙○○收款後即不知去向，丁○○始
    知受騙。
三、案經高雄縣警察局岡山分局報請臺灣高雄地方法院檢察署檢察官偵查起訴及乙○○訴由臺灣臺南地方法院檢察署檢察官偵查後移送併辦。
      理  由
一、訊據被告丙○○矢口否認有右揭竊盜、詐欺犯行，辯稱：該機車是甲○○借給伊
    騎用；另與丁○○是朋友關係，當時確向丁○○借用三千元；至向乙○○取得之
    上開款項，確實在七股鄉漁塭養殖「沙腸」，未能成功，以至漁死掉，嗣後已還
    乙○○十萬元，並未行竊及詐欺云云。惟查右揭事實，業據被害人甲○○、丁○○及段文洪指述綦詳，復有卷附贓物具領保管單、車輛竊盜車牌遺失資料個別查
    詢表及記載丙○○自承向乙○○借款後挪為己用而無投資「沙腸」魚類之養殖等
    情之切結書影本各一份在卷足證，且被告於本院調查時亦供承向乙○○取款時，
    使用「陳吉清」名義，惟辯稱：因養魚不讓他人研究，而使用該名字云云。惟被
    告果真有養殖魚類之特有技術，而不願讓他人知悉，與使用假名，應無任何關係
    ，是其所辯，均屬卸責飾詞，不足採信，本件事證明確，被告犯行堪以認定。
二、核被告丙○○所為，係犯刑法第三百二十條第一項之竊盜罪及同法第三百三十九
    條第一項詐欺取財罪。被告丙○○多次詐欺行為，時間緊接，所犯罪名相同，顯
    係出於概括之犯意為之，應依連續犯之規定論以一罪。被告所犯詐欺、竊盜行為
    ，犯意各別，犯構成要件不同，應予分論併罰。
三、原審予以論罪科刑，固非無見，惟查：被告多次接續向乙○○取款，係基於同一
    之詐欺行為，原判決認此部分屬連續犯，尚有未洽。又刑法第四十一條於九十年
    一月四日修正，於同年月十日公布規定，原判決未及比較適用，亦有未合；被告
    上訴意旨否認犯罪，指摘原判決不當，雖無理由，但原判決既有可議，自應由本
    院予以撤銷改判，審酌被告僅行竊機車一輛，及向乙○○施詐後，已償還十萬元
    ，其詐得之金額不多等一切情狀，分別量處如主文所示之刑，及定其應執行之刑
    ，並諭知易科罰全之折算標準。又刑法第四十一條於九十年一月四日修正，於同
    年月十日公布規定，「犯最重本刑為五年以下有期徒刑以下之刑之罪，而受六個
    月以下有期徒刑或拘役之宣告，因身體、教育、職業、家庭之關係或其他正當理
    由，執行顯有困難者，得以一元以上三元以下折算壹日，易科罰金。但確因不執
    行所宣告之刑，難收矯正之效，或難以維持法秩序者，不在此限。」被告所犯上
    開罪名，其本刑為五年以下有期徒刑之罪，依修正前刑法第四十一條之規定，本
    件原不得易科罰金，自應適用修正後刑法第四十一條規定諭知易科罰金之折算標
    準。
據上論結，應依刑事訴訟法第三百六十九條第一項前段、第三百六十四條、第二百九
十九條第一項前段、刑法第二條第一項前段、第五十六條、第三百三十九條第一項、
三百二十條第一項、第五十一條第五款，第四十一條、罰金罰鍰提高標準條例第一條
前段、第二條，判決如主文。
本案經檢察官陳新慶到庭執行職務。
中      華      民      國      九十    年     七     月     十  七     日
                              臺灣高等法院高雄分院刑事第六庭
                                  審判長法官  王憲義
                                        法官  范惠瑩
                                        法官  張意聰
右正本證明與原本無異。
不得上訴。
                                      書記官  許信宗
中    華    民    國      九十      年       七       月      十  九    日
附錄本判決論罪之法條：
刑法第三百三十九條第一項：
意圖為自己或第三人不法之所有，以詐術使人將本人或第三人之物交付者，處五年以
下有期徒刑、拘役或科或併科一千元以下罰金。
刑法第三百二十條第一項：
意圖為自己或第三人不法之所有，而竊取他人之動產者，為竊盜罪，處五年以下有期
徒刑、拘役或五百元以下罰金。
                                                                        Ｆ


司法院資訊處製作；財團法人民間司法改革基金會備份。
